【裁判字號】    99,家聲,78
【裁判日期】    980205
【裁判案由】    終結遺產管理人職務
【裁判全文】
臺灣臺北地方法院民事裁定              99年度家聲字第78號
聲  請  人  財政部國有財產局臺灣北區辦事處
法定代理人  乙○○
相  對  人
即被繼承人  甲○(亡)生前最後.
上列聲請人聲請終結遺產管理人職務事件，本院裁定如下：
    主  文
准予解任財政部國有財產局臺灣北區辦事處為被繼承人甲○（男
，民國○○○年○月○○○日生，身分證統一編號：Ｚ0000
00000號）之遺產管理人。
    理  由
一、本件聲請意旨略以：聲請人前經本院以九十三年度財管字第
    一二六號裁定指定聲請人為被繼承人甲○之遺產管理人，並
    依本院九十四年度家催字第二八二號裁定准對被繼承人甲○
    之繼承人、債權人及受遺贈人為公示催告，期限分別於民國
    九十五年十月七日（對繼承人）、九十六年四月七日（對債
    權人及受遺贈人）屆滿，另被繼承人甲○於九十三年八月十
    六日死亡，其大陸地區繼承人聲明繼承期限亦於九十六年八
    月十五日屆滿。而被繼承人甲○遺有臺北市○○區○○段一
    小段九、九之三、九之四地號三筆土地（應有部分均為五一
    八八五分之二七）及其上臺北市○○街六八號四樓之二房屋
    （所有權全部）。公示催告期間案外人徐元輝檢附遺囑聲明
    願收遺贈並申報代墊喪葬費新臺幣（下同）三十一萬六千元
    ，其中喪葬費已核實清償，另所檢附之遺囑因與民法七十三
    條、第一千一百九十四條、第一千一百九十八條第四款規定
    不符而無法受理。此外無其他人對本案遺產主張權利，此有
    本院九十六年八月二十七日北院錦家家九十六科繼八九○第
    0000000000號、九十六年六月五日北院錦家福九
    十四年度家催字第二八二號函查告，無被繼承人甲○之大陸
    繼承人聲明繼承，及無申報權利，是聲請人於代管遺產期間
    墊付三十八萬二千一百三十五元，被繼承人甲○上述房地依
    民法第一千一百八十五條規定收歸國有。茲因被繼承人甲○
    已無遺產可資管理，聲請人無續為其遺產管理人之必要，爰
    聲請准予解任其遺產管理人職務等語。
二、按法院選任之遺產管理人於職務執行完畢後，應向法院陳報
    處理遺產之狀況並提出有關文件；親屬會議選定之遺產管理
    人，有其他重大事由者，法院得依利害關係人或檢察官之聲
    請，徵詢親屬會議及利害關係人或檢察官之意見後解任之，
    非訟事件法第一百五十五條、第一百四十八條第三款定有明
    文。
三、經查，聲請人主張之事實，業據提出本院九十三年度財管字
    第一二六號民事裁定影本二份、九十四年度家催字第二八二
    號民事裁定影本二份、九十四年十月八日民眾日報公告、臺
    北市古亭地政事務所函影本二份、土地登記謄本影本六份、
    建物登記謄本影本二份、財政部國有財產局臺灣北區辦事處
    函影本二份、收據影本一份、徐元輝身分證影本一份、申復
    書影本一份、本院九十六年八月二十七日北院錦家家九十六
    科繼八九○第0000000000號、九十六年六月五日
    北院錦家福九十四年度家催字第二八二號函為證，並經本院
    依職權調閱上開民事卷宗查核屬實，足堪信為真實。是聲請
    人既已無續為遺產管理人之必要，本院因聲請人之聲請，自
    得依非訟事件法第一百五十三條第一項準用同法第一百四十
    八條第三款規定予以解任。
四、爰裁定如主文。
中    華    民    國    98    年    2     月    5     日
                          家事法庭法  官  文衍正
以上正本證明與原本無異
如不服本裁定應於送達後10日內向本院提出抗告狀，並繳納抗告
費新臺幣1,000元。
中    華    民    國    98    年    2     月    5     日
                                  書記官  陳俐妙

司法院資訊處製作；財團法人民間司法改革基金會備份。
